臺灣高等法院臺中分院民事判決　　　　　96年度訴易字第17號
　　原　　　告　乙○○
　　訴訟代理人　林誌誠　律師
　　被　　　告　甲○○
上列當事人間因被告害案件，經原告提起刑事附帶民事訴訟請求
侵權行為損害賠償，本院於96年03月28日言詞辯論終結，茲判決
如下︰
    主  文
被告應給付原告新臺幣壹拾伍萬元，及自民國九十五年十一月八
日起，至清償日止，按年息百分之五計算之利息。
原告其餘之訴駁回。
訴訟費用由被告負擔二分之一，餘由原告負擔。
原告假執行之聲請駁回。
    事    實
一、原告聲明求為判決：(一)被告應給付原告新台幣（下同）參拾
    萬元暨自起訴狀繕本送達翌日起至清償日止，按年息5%計算
    之利息。(二)訴訟費用由被告負擔。(三)原告願供擔保，請准宣
    告假執行。其陳述略以：
  (一)被告於民國（下同）94年12月2日晚上7、8時許，夥同 5、6
    名成年男子，在台中市○○區○○路3段775號紅螞蟻KTV 店
    內，因細故毆打原告，致受有鼻表淺撕裂傷約2 公分、臉部
    、後腦杓、左手多處擦傷及鈍挫傷、下背痛、左耳瘀傷、右
    第9 肋骨骨折及尾椎骨折等傷害。刑事部分業經原告訴請臺
    灣臺中地方法院檢察官偵查起訴（95年度偵字第9019號），
    臺灣臺中地方法院以95年度易字第1235號刑事判決處有期徒
    刑肆月，本院並以95年度上易字第1260號判決駁回上訴確定
    在案。
  (二)按「因故意或過失，不法侵害他人之權利者，負損害賠償責
    任」、「不法侵害他人之身體、健康、名譽、自由、信用、
    隱私、貞操，或不法侵害其他人格法益而情節重大者，被害
    人雖非財產上之損害，亦得請求賠償相當之金額」、「因犯
    罪而受損害之人，於刑事訴訟程序得附帶提起民事訴訟，對
    於被告及依民法負賠償責任之人，請求回復其損害」，民法
    第184條第1項、第195條第1項前段、刑事訴訟法第487條第1
    項均分別定有明文。
  (三)本件原告因被告之上述故意侵權行為，致身體受傷嚴重，依
    法醫藥費被告亦應負責，唯因健保給付，故此部分暫予保留
    ，惟原告無故遭被告痛擊，身心受到嚴重創傷，除就醫期間
    無法工作外，心情迄今無法平復。為此請求被告應給付原告
    精神慰藉金30萬元，以為補償。原告願供擔保，並請併為准
    予假執行之宣告。
二、被告聲明求為判決：(一)原告之訴駁回。(二)訴訟費用由上訴人
    負擔。其陳述略以：原告受傷害，不是被告所為，傷害原告
    的人，也不是被告帶去的，被告是因為當時在那邊喝酒，才
    會在現場，故被告無須賠償原告，請求駁回原告之訴。
    理    由
一、原告主張被告於94年12月2日晚上7、8時許，夥同 5、6名成
    年男子，在台中市○○區○○路3段775 號紅螞蟻KTV店內，
    因細故毆打原告，致受有鼻表淺撕裂傷約2 公分、臉部、後
    腦杓、左手多處擦傷及鈍挫傷、下背痛、左耳瘀傷、右第 9
    肋骨骨折及尾椎骨折等傷害。原告因被告之故意侵權行為，
    身體受傷嚴重，就醫之醫藥費因有健保給付，暫予保留，惟
    原告無故遭被告痛擊，身心受嚴重創傷，就醫期間無法工作
    ，心情亦無法平復。為此依民法第184條第1項、第195條第1
    項前段之規定，請求侵權行為之損害賠償精神慰藉金30萬元
    ，以為補償等語。
二、被告則以原告受傷害，不是被告所為，傷害原告的人，也不
    是被告帶去的，被告是因為當時在那邊喝酒，才會在現場，
    故被告無須賠償原告，請求駁回原告之訴等語，資為抗辯。
三、本件原告主張被告前揭侵權行為之事實，已據被告於其被訴
    犯傷害罪之刑事案件警訊時及偵審中坦承，且核與證人林建
    德、蔡博寧證述情節相符，並有中國醫藥大學附設醫院、行
    政院衛生署豐原醫院出具之診斷證明書附於該刑事案卷可證
    。而被告亦經依共同傷害罪判處有期徒刑肆月，如易科罰金
    以銀元參佰元折算壹日確定，有調閱之臺灣臺中地方法院檢
    察署95年度偵字第9019號偵查卷、臺灣臺中地方法院95年度
    易字第1235號及本院95年度上易字第1260號刑事審理案卷可
    稽。堪認原告所訴屬實。被告以前情抗辯，不足遽採。
四、按「因故意或過失，不法侵害他人之權利者，負損害賠償責
    任」、「不法侵害他人之身體、健康、名譽、自由、信用、
    隱私、貞操，或不法侵害其他人格法益而情節重大者，被害
    人雖非財產上之損害，亦得請求賠償相當之金額」，民法第
    184條第1項、第195條第1項前段分別定有明文。本件原告以
    其因被告之共同傷害犯行，致身心受創，乃依侵權行為之法
    律關係請求被告賠償其非財產上之損害，自屬有據，應予准
    許。茲審酌原告高中畢業、從事土木工程，被告高職畢業，
    名下無動產、不動產，目前打零工月人約二、三萬元等兩造
    身分地位及經濟狀況，認原告請求賠償精神慰藉金30萬元，
    尚屬過高，應予核減為15萬元為適當。原告逾此請求部分，
    為無理由，不應准許。又本判決所命給付之金額未逾新臺幣
    150 萬元，不得上訴第三審，本院判決後即告確定，原告請
    求供擔保宣告准予假執行，核無必要。爰判決如主文所示。
五、據上論結：本件原告之訴，為一部有理由，一部無理由，依
    民事訴訟法第79條，判決如主文。
中　　華　　民　　國　　96　　年　　4 　　月　　11　　日
                  民事第五庭　　審判長法　官　林陳松
                           　　　　　 法　官　王重吉
                                      法　官  古金男
以上正本係照原本作成。
不得上訴。
                                   　 書記官　詹錫朋
中　　華　　民　　國　　96　　年　　4 　　月　　12　　日
                                                      Ｃ
